# 请教陈版主，关于在服务的过程中取得积分的会计处理；很着急，万分感谢！！！

提问人：dfhcpa 时间：2017-08-09 22:06:02
请教陈版主，关于在服务的过程中取得积分的会计处理，很着急，万分感谢！！！ 背景如下： 某培训机构，推出一类课程，该类课程合同中包括A课程 120 节课、B课程 20 节课，总金额 10000 元；目前我这样处理的，首先把A、B课程按照其公允价格对合同进行分拆，则A课程 8000 元，B课程 2000 元，然后按照各自的上课进度确认各自相应的收入。 现在出现了一个麻烦的事情：为了鼓励学员认真上课或者主动推荐新学员，按照目前培训机构的制度：如果学员认真的学习其购买的课程，则赠送 50 积分，该 50 积分可以换取B课程 10 节课；如果学员推荐了新学员，则赠送 100 积分， 100 积分可以换取B课程 20 节课； 这些赠送的积分该怎么处理啊？如果某一学员，在上课的过程中因为认真学习获取了 50 积分，又因为推荐新学员获取了 100 积分，该如何处理呢？可不可以把获取的积分视为销售额为 0 的新合同？但推荐新学员又感觉更应该进销售费用，头疼。
陈版主，真希望您帮帮我，实在搞不清楚怎么处理；万分感谢！！！

回答人：chenyiwei
不管是认真学习获得积分，还是因推荐新学员获得积分，都是以已经付费参加该类课程学习为前提的，因此并不是无偿赠送。建议按照销售折扣处理（根据授予积分情况调整A、B课程的相对公允价值），将部分收入予以递延，而应确认的收入总额不变。 另一种可能的做法是：对认真学习获取的积分按销售折扣处理；对推荐新学员获得的积分作为销售费用处理。